---
title: "VISUALISASI_DATA_SKRIPSI"
author: "Raflizal Fikrar Odriansyah"
date: '2023-02-01'
output: html_document
---

# Load Library
```{r message=FALSE, warning=FALSE}
library(knitr)
library(dplyr)
library(ggplot2)
library(readxl)
library(reshape2)
library(ggpubr)
```

# Load data
```{r}
result_lengkap <- read_excel("E:/FOLDER KULIAH/STIS/SEMESTER 7/SKRIPSI/perbandingan_hasil_model_REVISI.xlsx", sheet = 1)

result_pend_lgsg <- read_excel("E:/FOLDER KULIAH/STIS/SEMESTER 7/SKRIPSI/perbandingan_hasil_model_REVISI.xlsx", sheet = 2)

result_pend_eblupfh <- read_excel("E:/FOLDER KULIAH/STIS/SEMESTER 7/SKRIPSI/perbandingan_hasil_model_REVISI.xlsx", sheet = 3)

result_pend_seblupfh <- read_excel("E:/FOLDER KULIAH/STIS/SEMESTER 7/SKRIPSI/perbandingan_hasil_model_REVISI.xlsx", sheet = 4)

result_pend_hb <- read_excel("E:/FOLDER KULIAH/STIS/SEMESTER 7/SKRIPSI/perbandingan_hasil_model_REVISI.xlsx", sheet = 5)

pend <- read_excel("E:/FOLDER KULIAH/STIS/SEMESTER 7/SKRIPSI/perbandingan_hasil_model_REVISI.xlsx", sheet = 6)
```

# Korelasi antara ketiga penduga model SAE dengan penduga langsung
```{r}
cor.test(result_pend_lgsg$PENDUGA_LANGSUNG_RATA_LISTRIK_KAPITA, result_pend_eblupfh$Penduga_EBLUP_FH, method="kendall")

cor.test(result_pend_lgsg$PENDUGA_LANGSUNG_RATA_LISTRIK_KAPITA, result_pend_seblupfh$Penduga_SEBLUP_FH, method="kendall")

cor.test(result_pend_lgsg$PENDUGA_LANGSUNG_RATA_LISTRIK_KAPITA, result_pend_hb$PENDUGA_HB8, method="kendall")
```

# Korelasi antara empat model pendugaan dengan data PLN sebagai nilai populasi
```{r}
cor.test(result_lengkap$DATA_PLN, result_lengkap$PENDUGA_LANGSUNG_RATA_LISTRIK_KAPITA, method="kendall")

cor.test(result_lengkap$DATA_PLN, result_lengkap$PENDUGA_EBLUP_FH, method="kendall")

cor.test(result_lengkap$DATA_PLN, result_lengkap$PENDUGA_SEBLUP_FH, method="kendall")

cor.test(result_lengkap$DATA_PLN, result_lengkap$PENDUGA_HB8, method="kendall")
```

# Dot plot nilai RSE atau RRMSE
## Penduga langsung
```{r}
result_pend_lgsg$KATEG_NILAI_RSE <- as.factor(result_pend_lgsg$KATEG_NILAI_RSE)

boolColors <- as.character(c("blue", "red", "black"))
boolScale <- scale_colour_manual(name="KATEG_NILAI_RSE", values=boolColors)
ggplot(result_pend_lgsg, aes(x = No, y=RSE_PENDUGA_LANGSUNG, color=KATEG_NILAI_RSE)) +
  geom_point(size=1.4) +
  xlab("Nomor Kecamatan") +
  ylab("RSE Penduga Langsung (%)") +
  theme_classic() +
  boolScale
```

## Penduga EBLUP-FH
```{r}
result_pend_eblupfh$KATEG_NILAI_RRMSE <- as.factor(result_pend_eblupfh$KATEG_NILAI_RRMSE)

boolColors <- as.character(c("blue", "red"))
boolScale <- scale_colour_manual(name="KATEG_NILAI_RRMSE", values=boolColors)
ggplot(result_pend_eblupfh, aes(x = No, y=RRMSE_EBLUP_FH, color=KATEG_NILAI_RRMSE)) +
  geom_point(size=1.4) +
  xlab("Nomor Kecamatan") +
  ylab("RRMSE Penduga EBLUP-FH (%)") +
  theme_classic() +
  boolScale
```

## Penduga SEBLUP-FH
```{r}
result_pend_seblupfh$KATEG_NILAI_RRMSE <- as.factor(result_pend_seblupfh$KATEG_NILAI_RRMSE)

boolColors <- as.character(c("blue", "red"))
boolScale <- scale_colour_manual(name="KATEG_NILAI_RRMSE", values=boolColors)
ggplot(result_pend_seblupfh, aes(x = No, y=RRMSE_SEBLUP_FH, color=KATEG_NILAI_RRMSE)) +
  geom_point(size=1.4) +
  xlab("Nomor_Urut_Kecamatan") +
  ylab("RRMSE Penduga SEBLUP-FH (%)") +
  theme_classic() +
  boolScale
```

## Penduga HB Lognormal
```{r}
result_pend_hb$KATEG_NILAI_RRMSE <- as.factor(result_pend_hb$KATEG_NILAI_RRMSE)

boolColors <- as.character(c("blue", "red"))
boolScale <- scale_colour_manual(name="KATEG_NILAI_RRMSE", values=boolColors)
ggplot(result_pend_hb, aes(x = No, y=RRMSE_HB8, color=KATEG_NILAI_RRMSE)) +
  geom_point(size=1.4) +
  xlab("Nomor Kecamatan") +
  ylab("RRMSE Penduga HB Lognormal (%)") +
  theme_classic() +
  boolScale
```

# Box plot perbandingan hasil estimasi
```{r}
pend$Model <- as.factor(pend$Model)
ggplot(pend, aes(x = Model, y = Nilai_Estimasi, color = Model, fill = Model)) +  # ggplot function
  geom_boxplot() +
  scale_y_continuous(name = "Nilai") +  # Continuous variable label
  scale_x_discrete(name = "Evaluasi Metrik") +      # Group label
  # Plot title
  theme(axis.line = element_line(colour = "black", # Theme customization
                                 size = 0.25))

# Boxplot from dataframe
ggplot(data = pend, aes(x = Model, y = Nilai_Estimasi, fill = Model)) +
       stat_boxplot(geom = "errorbar", # Boxplot with error bars
                    width = 0.2) +
       geom_boxplot(alpha = 0.9, outlier.colour = "black") +
       scale_y_continuous(name = "Nilai KWh/kapita ruta") +  # Continuous variable label
       scale_x_discrete(name = "Model Penduga") +      # Group label
       # Plot title
       theme(axis.line = element_line(colour = "black", # Theme customization
                                      size = 0.25))
```

# Scatter plot perbandingan hasil estimasi
## Nilai penduga langsung dan data PLN
```{r}
# Basic scatter plot
ggplot(result_lengkap, aes(x=PENDUGA_LANGSUNG_RATA_LISTRIK_KAPITA, y=DATA_PLN)) +
  geom_point(size=1, shape=18) +
  geom_smooth(method=lm, color="darkred", fill="blue", fullrange = TRUE)+
  labs(title="Scatter Plot Nilai Penduga Langsung dan Data PLN",
       x="Penduga Langsung", y = "Data PLN") + 
  theme_classic() +
  stat_cor(method = "kendall", cor.coef.name="rho", digits = 3)
```

## Nilai penduga EBLUP-FH dan data PLN
```{r}
ggplot(result_lengkap, aes(x=PENDUGA_EBLUP_FH, y=DATA_PLN)) +
  geom_point(size=1, shape=18) +
  geom_smooth(method=lm, color="darkred", fill="blue", fullrange = TRUE)+
  labs(title="Scatter Plot Nilai Penduga EBLUP-FH dan Data PLN",
       x="Penduga EBLUP-FH", y = "Data PLN") + 
  theme_classic() +
  stat_cor(method = "kendall", cor.coef.name="rho", digits = 3)
```

# Nilai penduga SEBLUP-FH dan data PLN
```{r}
ggplot(result_lengkap, aes(x=PENDUGA_SEBLUP_FH, y=DATA_PLN)) +
  geom_point(size=1, shape=18) +
  geom_smooth(method=lm, color="darkred", fill="blue", fullrange = TRUE)+
  labs(title="Scatter Plot Nilai Penduga SEBLUP-FH dan Data PLN",
       x="Penduga SEBLUP-FH", y = "Data PLN") + 
  theme_classic() +
  stat_cor(method = "kendall", cor.coef.name="rho", digits = 3)
```

# Nilai penduga HB Lognormal dan data PLN
```{r}
result_lengkap <- read_excel("E:/FOLDER KULIAH/STIS/SEMESTER 7/SKRIPSI/perbandingan_hasil_model_REVISI.xlsx", sheet = 1)
# Basic scatter plot
ggplot(result_lengkap, aes(x=PENDUGA_HB8, y=DATA_PLN)) +
  geom_point(size=1, shape=18) +
  geom_smooth(method=lm, color="darkred", fill="blue", fullrange = TRUE)+
  labs(title="Scatter Plot Antara Nilai Penduga HB Lognormal dan Data PLN",
       x="Penduga HB Lognormal", y = "Data PLN") + 
  theme_classic() +
  stat_cor(method = "kendall", cor.coef.name="rho", digits = 3)

cor.test(result_lengkap$PENDUGA_LANGSUNG_RATA_LISTRIK_KAPITA, result_lengkap$PENDUGA_SEBLUP_FH, method = "kendall")
```

# Box plot perbandingan nilai MSE
```{r}
eval_pend <- read_excel("E:/FOLDER KULIAH/STIS/SEMESTER 7/SKRIPSI/perbandingan_hasil_model_REVISI.xlsx", sheet = 7)
eval_pend$Model_Pendugaan <- as.factor(eval_pend$Model_Pendugaan)

# Boxplot from dataframe
myColors <- ifelse(levels(eval_pend$Model_Pendugaan) == "EBLUP_FH", "yellow",
                   ifelse(levels(eval_pend$Model_Pendugaan) == "SEBLUP_FH", "green",
                          ifelse(levels(eval_pend$Model_Pendugaan) == "HB_LOGNORMAL","blue", "red")))

data_mse_rse <- read_excel("E:/FOLDER KULIAH/STIS/SEMESTER 7/SKRIPSI/perbandingan_hasil_model_REVISI.xlsx", sheet = 7)
data_mse_sae = data_mse_rse[566:2260,]
data_mse_sae$Model_Pendugaan <- as.factor(data_mse_sae$Model_Pendugaan)
ggplot(data_mse_sae, aes(x = Model_Pendugaan, y = MSE, fill = Model_Pendugaan)) +
       stat_boxplot(geom = "errorbar", # Boxplot with error bars
                    width = 0.2) +
       geom_boxplot(alpha = 0.9, outlier.colour = "black") +
       scale_y_continuous(name = "Mean Square Error (MSE)") +  # Continuous variable label
       scale_x_discrete(name = "Model Penduga SAE") +      # Group label
       # Plot title
       theme(axis.line = element_line(colour = "black", # Theme customization
                                      size = 0.25)) +
       scale_fill_manual(values = c("#E4F651", "#4467D4", "#69F44D"))

```

# Box plot perbandingan nilai RSE atau RRMSE
```{r}
eval_pend <- read_excel("E:/FOLDER KULIAH/STIS/SEMESTER 7/SKRIPSI/perbandingan_hasil_model_REVISI.xlsx", sheet = 7)
eval_pend$Model_Pendugaan <- as.factor(eval_pend$Model_Pendugaan)

data_rse_sae <- read_excel("E:/FOLDER KULIAH/STIS/SEMESTER 7/SKRIPSI/perbandingan_hasil_model_REVISI.xlsx", sheet = 7)

# Boxplot from dataframe
ggplot(data_rse_sae, aes(x = Model_Pendugaan, y = RSE, fill = Model_Pendugaan)) +
       stat_boxplot(geom = "errorbar", # Boxplot with error bars
                    width = 0.2) +
       geom_boxplot(alpha = 0.9, outlier.colour = "black") +
       scale_y_continuous(name = "RSE atau RRMSE (%)") +  # Continuous variable label
       scale_x_discrete(name = "Model Pendugaan") +      # Group label
       # Plot title
       theme(axis.line = element_line(colour = "black", # Theme customization
                                      size = 0.25)) +
       scale_fill_manual(values = c("#E4F651", "#4467D4", "#69F44D", "pink"))
```

```{r}
eval_pend <- read_excel("E:/FOLDER KULIAH/STIS/SEMESTER 7/SKRIPSI/perbandingan_hasil_model_REVISI.xlsx", sheet = 7)
eval_pend$Model_Pendugaan <- as.factor(eval_pend$Model_Pendugaan)

# Boxplot from dataframe
ggplot(data_mse_sae, aes(x = Model_Pendugaan, y = RSE, fill = Model_Pendugaan)) +
       stat_boxplot(geom = "errorbar", # Boxplot with error bars
                    width = 0.2) +
       geom_boxplot(alpha = 0.9, outlier.colour = "black") +
       scale_y_continuous(name = "RSE atau RRMSE (%)") +  # Continuous variable label
       scale_x_discrete(name = "Model Penduga SAE") +      # Group label
       # Plot title
       theme(axis.line = element_line(colour = "black", # Theme customization
                                      size = 0.25)) +
       scale_fill_manual(values = c("#E4F651", "#4467D4", "#69F44D"))
```
```

